臺灣桃園地方法院刑事判決　　　　　　　100年度訴字第962號
公　訴　人　臺灣桃園地方法院檢察署檢察官
被　　　告　田仲哲
指定辯護人　本院公設辯護人　陳瑞明
上列被告因毒品案件，經檢察官提起公訴（100 年度偵字第1140
6 號），本院判決如下：
    主  文
田仲哲意圖販賣而持有第一級毒品，處有期徒刑伍年貳月。扣案
之第一級毒品海洛因柒包（驗餘淨重合計肆點零柒公克）及第二
級毒品甲基安非他命肆包（驗餘淨重合計陸參點捌柒公克）均沒
收銷燬，扣案之裝盛海洛因之外包裝袋柒個及裝盛甲基安非他命
之外包裝袋肆個均沒收。
    事  實
一、田仲哲明知海洛因、甲基安非他命分係毒品危害防制條例第
    2 條第2 項第1 、2 款所規定之第一、二級毒品，不得販賣
    、持有，於民國100 年2 月底某日，在新竹市某處向真實姓
    名年籍不詳綽號「帥哥」之成年男子，同時以新臺幣（下同
    ）4 萬元購入海洛因毛重2 錢及以16萬元購入甲基安非他命
    毛重75公克，取其中部分海洛因及甲基安非他命供己施用後
    （施用毒品部分，另由檢察官偵辦），因其所購得之海洛因
    及甲基安非他命數量遠超過其個人短期內施用所需，竟同時
    萌生意圖販賣而持有海洛因及甲基安非他命之犯意，持有上
    開施用所剩之海洛因及甲基安非他命，伺機出售賺取差價。
    嗣於100 年4 月1 日凌晨1 時37分許，經警在田仲哲友人承
    租位於桃園縣楊梅市○○街161 巷8 號7 樓之住處，查獲田
    仲哲，並當場扣得田仲哲意圖販賣而持有之海洛因7 包及甲
    基安非他命4 包，始悉上情。
二、案經桃園縣政府警察局平鎮分局報請臺灣桃園地方法院檢察
    署檢察官偵查起訴。
    理  由
一、按被告以外之人於審判外之陳述，雖不符刑事訴訟法第159
    條之1 至第159 條之4 之規定，而經當事人於審判程序同意
    作為證據，法院審酌該言詞陳述或書面陳述作成時之情況，
    認為適當者，亦得為證據。當事人、代理人或辯護人於法院
    調查證據時，知有第159 條第1 項不得為證據之情形，而未
    於言詞辯論終結前聲明異議者，視為有前項之同意，刑事訴
    訟法第159 條之5 定有明文。查本件被告及辯護人於言詞辯
    論終結前，對於下述本院採為認定犯罪事實依據之各項供述
    證據之證據能力，均未聲明異議，復經本院於審理時逐一提
    示予被告表示意見，本院審酌該等供述證據之取得過程並無
    瑕疵，與本案待證事實間復具有相當之關聯性，以之為本案
    證據並無不當，自得採為本件認定事實之基礎，合先敘明。
二、上揭事實，業據被告於警詢及本院審理時坦認不諱，且證人
    蔡雅惠於偵查時亦證述被告會幫他人調毒品賺取差價等情（
    見偵查卷第116 頁），並有扣案之海洛因7 包及甲基安非他
    命4 包可憑，又該扣案之海洛因7 包，經送請法務部調查局
    濫用藥物實驗室鑑定結果，均含第一級毒品海洛因成分，合
    計驗餘淨重4.07公克，此有該局100 年7 月26日調科壹字第
    10023016560 號鑑定書在卷可按（見偵查卷第135 頁），另
    扣案之甲基安非他命4 包，經送請內政部警政署刑事警察局
    鑑定結果，均含第二級毒品甲基安非他命成分，推估驗餘總
    淨重63.87 公克，總純質淨重62.05 公克，此有該局100 年
    4 月22日刑鑑字第1000047685號鑑定書在卷可按（見偵查卷
    第130 頁），足認被告自白與事實相符，堪以認定。本件事
    證明確，被告犯行洵堪認定，應依法論科。
三、核被告所為，係犯毒品危害防制條例第5 條第1 項之意圖販
    賣而持有第一級毒品罪及同條第2 項之意圖販賣而持有第二
    級毒品罪。被告以一行為同時觸犯上開二罪名，為想像競合
    犯，應從一重依同條例第5 條第1 項之罪處斷。查被告於警
    詢時自承其遭警查扣之毒品是準備轉讓（應係販賣之意）給
    予別人及自己施用，因為還沒有買主所以才會放在身上，其
    有調毒品賺差價之行為等情（見偵查卷第15、16頁），並於
    本院審理時坦認本案犯行（見本院卷第13頁），被告於偵查
    及審判中均自白有意圖販賣而持有第一、二級毒品之罪，應
    依毒品危害防制條例第17條第2 項規定減輕其刑。爰審酌被
    告之素行、犯罪動機、目的、其意圖販賣而持有之第一、二
    級毒品數量、對社會治安所造成之危害，犯後坦承犯行尚有
    悔意等一切情狀，量處如主文所示之刑。至扣案之第一級毒
    品海洛因7 包（驗餘淨重合計4.07公克）及第二級毒品甲基
    安非他命4 包（驗餘淨重合計63.78 公克），為查獲之第一
    、二級毒品，應均依毒品危害防制條例第18條第1 項前段規
    定沒收銷燬之。至鑑定時經取樣鑑驗耗用之毒品，因已不存
    在，毋庸宣告沒收。裝盛海洛因之外包裝袋7 個及裝盛甲基
    安非他命之外包裝袋4 個，係被告所有供本案犯罪所用之物
    ，業據被告供述在卷，應依毒品危害防制條例第19條第1 項
    規定宣告沒收。至扣案之塑膠盒1 個及吸管1 支，均係供被
    告施用毒品所用之物，與扣案之手機1 支，均與本案無關，
    爰均不併宣告沒收，附此敘明。
據上論斷，應依刑事訴訟法第299 條第1 項前段，毒品危害防制
條例第5 條第1 項、第2 項、第17條第2 項、第18條第1 項前段
、第19條第1 項，刑法第11條前段、第55條，判決如主文。
本案經檢察官張聰耀到庭執行職務。
中    華    民    國   100    年    12    月    15    日
                  刑事第十三庭審判長法  官  蔡虔霖
                                    法  官  張宏任
                                    法  官  陳正昇
以上正本證明與原本無異。
如不服本判決應於收受判決後10日內向本院提出上訴書狀，並應
敘述具體理由。其未敘述上訴理由者，應於上訴期間屆滿後20日
內向本院補提理由書( 均須按他造當事人之人數附繕本) 「切勿
逕送上級法院」。
                                    書記官  陳雅婷
中    華    民    國   100    年    12    月    16    日
附錄本案論罪科刑依據之法條：
毒品危害防制條例第5條
意圖販賣而持有第一級毒品者，處無期徒刑或 10 年以上有期徒
刑，得併科新臺幣 7 百萬元以下罰金。
意圖販賣而持有第二級毒品者，處 5 年以上有期徒刑，得併科
新臺幣 5 百萬元以下罰金。
意圖販賣而持有第三級毒品者，處 3 年以上 10 年以下有期徒
刑，得併科新臺幣 3 百萬元以下罰金。
意圖販賣而持有第四級毒品或專供製造、施用毒品之器具者，處
 1 年以上7 年以下有期徒刑，得併科新臺幣 1 百萬元以下罰金
。